臺灣高等法院臺中分院刑事判決　　　　　　　　　　九十年度上訴字第一三七三號
　　上　訴　人　庚○○原名楊.
　　即　被　告
　　選任辯護人　楊國煜
　　選任辯護人　羅豐胤
　　上　訴　人　辛○○即康佩.
　　即　被　告
　　指定辯護人　本院公設辯護人　己○○
右上訴人因貪污等案件，不服台灣南投地方法院八十八年度訴字第三八四號中華民國
九十年六月七日第一審判決（起訴案號：台灣南投地方法院檢察署八十八年度偵字第
四六二０號），提起上訴，本院判決如左：
    主      文
原判決撤銷。
庚○○共同連續依據法令從事公務之人員，侵占公有財物，處有期徒刑伍年，褫奪公
權陸年。所得財物新台幣壹佰壹拾捌萬仟玖佰貳拾伍元應予追繳，發還行政院退除
役官兵輔導委員會清境農場，如全部或一部無法追繳時，應以其財產抵償之。
辛○○共同連續依據法令從事公務之人員，侵占公有財物，處有期徒刑伍年陸月，褫
奪公權陸年。所得財物新台幣壹佰壹拾捌萬仟玖佰貳拾伍元應予追繳，發還行政院
退除役官兵輔導委員會清境農場，如全部或一部無法追繳時，應以其財產抵償之。
庚○○、辛○○被訴對於主管事務直接圖利罪部分無罪。
    事      實
一、庚○○（原名楊秀儼）於民國八十六年六月一日任職行政院退除役官兵輔導委員
    會（下稱退輔會）清境農場青青草原售票亭收費員，嗣於八十七年四月一日調升
    為領班（已於八十八年七月六日因本件貪污案件離職），負責督導青青草原售票
    亭入場票（環境美化及清潔維護費）之領取、分配、票款公廁使用費之繳交、日
    報表填寫、設施環境清潔維護等職務。辛○○（原名康佩佩）於八十七年六月五
    日任職退輔會清境農場青青草原售票亭收費員（已於八十八年七月十九日因本件
    貪污案件離職），負責青青草原售票亭售票、驗票、及日記帳填寫（記載每日出
    售之人場票、收入之票款），均為依據法令從事公務之人員。退輔會清境農場青
    青草原入場票種類計有全票每張新台幣（下同）一百元、半票每張六十元、團體
  票每張八十元及保險票每張十元等四種，票本每本計一百張。設有三處售票亭，
    每一處售票亭均有一售票員負責。平日由領班向會計室簽領票本，依各售票亭出
    售入場票情形補發票本予各售票亭。收費員須於每日下班前結帳，將該日出售之
    入場票票本號碼、票款，記載於日記帳本，將出售之票款及票根（如已整本出售
    ）交給領班。領班核對票款與收費員填載之日記帳資料無誤後，據以製作日報表
    ，連同票款繳交退輔會清境農場出納股入帳。票根則由領班置放於倉庫，每隔一
    段時日，由領班以每十捲票根捆成一冊之方式加以清理，俾供審計單位查核。退
    輔會清境農場青青草原北端公廁，自八十六年五月間起至八十七年十二月間止，
    由管理公廁之收費員向使用之遊客每次收取十元，並贈送一包面紙予遊客使用，
    由領班向管理公廁之收費員收取後，核對收入款數額與面紙使用情形清點無訛後
    報繳。
二、庚○○與辛○○因均負有債務，經濟情況不佳，竟共同基於意圖為自己不法所有
    及將不實事項登載於職務上所掌公文書之概括犯意聯絡，利用退輔會清境農場未
    實際查驗領班領出票本與售票後繳回票根之數量是否相符，僅核對日報表所載售
    票情形與繳回之票款現金相符即予入帳之漏洞，自八十七年九月間起至八十八年
    六月間止，庚○○與辛○○共謀將不實之出售入場票票本、號碼、數目、收入之
    票款，推由庚○○連續登載於其職務上所掌管之日報表上，短報出售之入場票及
    票款，將短報之票款挪為已用，連續侵占為公有財物之票款共一百零七萬八千三
    百八十元。庚○○、辛○○因辛○○短報出售之入場票數，致辛○○負責票亭出
    售之入場票總數與另二處票亭出售之總數相差過大，庚○○因八十八年六、七月
    間將不知情之收費員戊○○○所已出售之團體票根三冊、優待票根、票款三萬六
    千元；壬○○所已出售之團體票入場票根一本及收取之票款一千元取走，再由庚○○將此不實之出售情形登載於日報表表呈核，以避免被發現，足以生損害於退
    輔會清境農場及該農場管理之正確性。其二人又承前共同之概括犯意聯絡，自八
    十七年六月間起至同年十月間止，利用辛○○兼管該草原北端公廁之機會，共同
    連續侵占公廁收入款十萬五千五百四十五元。庚○○則依辛○○不實繳交之公廁
    收入款呈繳。庚○○於犯罪尚未遭偵查機關發覺前，於八十八年七月二十七日自
    動向法務部調查局台中市調查站自首，因而查獲辛○○，並扣得未繳回之票根五
    袋（計一百三十一本，另有七十八本未繳回之票本業遭庚○○、辛○○湮滅）。
三、案經法務部調查局台中市調查站移請台灣南投地方法院檢察署檢察官偵查起訴。
    理      由
一、訊據上訴即被告庚○○固坦承有右揭登載不實公文書加以行使之犯罪事實，惟矢
    口否認有共同侵占公有財物之犯行，辯稱：因上訴人即被告辛○○侵占票款，未
    及時舉發才會演變成這樣云云。另訊之辛○○亦矢口否認有何犯行，辯稱：伊在
    日記帳本中短列票款，均係聽從領班庚○○的指示，並未把公款挪為己用。伊均
    依規定將賣出之票根、收到的錢交給被告庚○○呈報云云。庚○○之辯護人辯護
    稱：被告庚○○並無所得，應依貪污治罪條例第八條第一項規定減輕或免除其刑
    。由青青草原之售票流程，及辛○○所述之犯罪過程以觀，可知皆為辛○○侵吞
    票款。至於辛○○及其他二處票亭所報繳之票款，皆登載於日報表，全數繳交會
    計入帳。庚○○查覺辛○○之犯行，因當時辛○○家中貧困，苦苦哀求，並保證
    立即填補所侵吞之款項，致庚○○不忍，而未舉發辛○○之犯行。詎辛○○日後
    變本加厲繼續侵吞票款，並以被告庚○○為其隱瞞，即屬共犯，要脅庚○○將其
    他二票亭所得之票款，偽為辛○○售票所得記載於日報表上，以掩飾侵吞票款所
    生票根號碼差距之不正當情形。庚○○並未侵吞票款。依上述之售票流程，庚○○若有意侵吞票款，只要於日報表為短報之記載，侵吞短報之票款即可，無須劉
    辛○○之協助。辛○○任職不久，即生侵吞票款之情事，且所隱匿票根、短報票
    款者，均僅發生於辛○○所負責之票亭，未見於其他二處票亭。辛○○於調查站
    時亦供稱：有鉅額負債，生活入不敷出，益見辛○○為侵吞票款之始作俑者，庚○○係遭辛○○利用云云。
二、經查：（一）１、被告庚○○對右揭製作不實日報表之事實，於偵查、審理中均
    坦承不諱；於檢察官訊問時，並供承挪用近二十萬元之票款（見偵查卷第一五七
    頁）。被告辛○○於偵查中，亦供承：「在我任職清境農場青青草原售票員期間
    ，我確實曾受楊秀儼之指示，填寫不實的記帳資料，短報實際售票情形，藏匿票
    根，並將短報之款項交予楊秀儼處理，此一情形自八十七年九月間至八十八年七
    月間均持續存在。」（見偵查卷第七七頁）「我通常利用例假日遊客人數較多之
    際，以：；侵吞票款，並在下班後將侵吞票款，每次以新台幣一萬元至三萬元不
    等金額交予庚○○，並且我自己亦在每次留下數千元做為自己之利益所得，因此
    種情況持續進行，我無法明確清楚我究竟侵吞多少票款。」「我是因為審計部於
    八十八年六月間前來本場查帳發現，後來經本場主管甲○○清查，要求我將侵吞
    票款之票根繳出，經清算我所交出之票根金額為三十七萬四千元，所以我才會承
    認侵吞三十七萬四千元。但實際侵吞金額，如上述所言，我無法明確清楚。因為
    每日日記帳本已毀棄，所以我也沒有任何憑證能加以了解計算。」（見偵查卷第
    一二一頁）。２、證人即清靜農場產銷組技術員甲○○於八十八年八月二十六日
    證稱：「我於八十六年十月間。負責督導清境農場青青草草原業務，在此期間擔
    任青青草原之售票原計有；楊秀儼（即被告庚○○）─八十六年六月一日到職，
    八十八年七月六日因虧空票款離職；康佩佩（即辛○○）於八十七年六月五日到
    職，八十八年七月十九日虧空票款離職：壬○○八十七年十月間到職，目前仍任
    職售票員工作；戊○○○八十八年一月間到職，目前仍任售票員工作。另吳秋梅
    於八十六年十月間到職，在八十八年一月間離職。楊秀儼、康佩佩等五人均為約
    聘人員，楊秀儼為領班，其他四人均為售票員；；」「清境農場青青草原門票價
    錢計有下列四種：全票每張一百元，團票每張八十元，優待票每張六十元，保鐱
    票每張十元。上述四種門票，每一張訂為一本，每本均印有六位數字流水號，另
    本農場在每本門票上另編有三位數字之票本編號，以利統計。」「清境農場青青
    草原售票及領取門票、繳回票款、票根流程如下：領班楊秀儼每週於假日前：：
    視售票需要向本農場會計室會計陳麗梅領取和類門票，每次約數十本，由陳麗梅
    登錄領取數目，由楊秀儼簽收。楊秀儼再將領取之門票放置在本農場畜牧中心之
    櫃子裡，於次日由楊秀儼將門票發予三個售票員。售票員繳回票款、票根之流程
    ：三位售票員每日均結帳，且將售出各類之門票登錄在每日記帳本中，售票員結
    帳後，將票款、票根交給領班楊秀儼。楊秀儼每日製作日報表，且將售票員每日
    繳交之票款及日報表繳交給本農場出納劉廣純；票根則由楊秀儼置放在倉庫。每
    隔一段時日，由楊秀儼作整理，以待審計單位作查核。」「：：我即開始清查八
    十七年三月至八十八年七月十五日間青青草原收費日報表，並核對票根，其中有
    二０六本未繳款，八十一本重覆繳帳，另有二十四本部分多繳，四五本部分少繳
    ，共計短繳金額一百零四萬八千三百八十元。另清查八十八年七月十五日至八十
    八七月三十一日日報表復發現短少全票三本計三萬，：：總計應為一百零七萬八
    千三百八十元。於是我於八十八年七月十二日及八十八年七月十三日分別約談楊
    秀儼及辛○○，該二人坦承共謀侵吞門票票款，康佩佩於八十八年七月十二日自
    家中取回本繳之票根計短繳金額三十七萬四千元；八十八年七月十三日康佩佩又
    拿出未繳之票根七十九本（康佩佩表示係楊秀儼寄放在康家），短繳金額六十二
    萬元。我本意再約談其他二位售票員，但楊、康二人表示虧空票係渠二人共謀所
    為，與其他二人無關。我在清查後，另私下向壬○○、戊○○○瞭解發現，楊秀
    儼曾於八十八年六、七月間向壬○○拿了團體票根三冊二萬四千元及優待票根二
    冊票款一萬二千元共計五冊票根及票款三萬六千元；另楊秀儼亦向售票員戊○○○拿了團體票根一冊票款八千元。另我清查以後，楊、康二人均向我報告，互控
    對方虧空侵吞票款。」「：：以上總計短繳一百零四萬八千三百八十元，經我清
    查楊康二人除繳回票根一百三十一冊外，另有七十五冊未繳回，後來我又查出有
    三冊未繳回。故總計有七十八冊票根不知去向。」（見偵查卷第二三頁至二五頁
    ）於八十八年九月二日證稱：「（青青草原公廁）康佩佩於八十七年六月到職後
    ，由於他住的較近，每日來得較早，故至八十七年九月間渠多駐守在該處負責管
    理公廁工作。」「經本場會計室近日加以清查，發現該款項自八十六年五月二十
    一日開始收費至八十七年十二月三十日停止收費止，計入庫十萬四千四百包面紙
    ，目前庫存二萬一千四百一十四包面紙，所以應已售出八萬二千九百八十六包，
    應收款項為八十二萬九千八百六十元，但實收僅有七十二萬四千三百一十五元，
    尚差十萬五千五百四十五元已遭挪用。」「（公廁）收入係由領班楊秀儼負責收
    齊，再向出納報帳。」（見偵查卷宗第九八、九九頁）證人甲○○於原審法院亦
    證稱：「華說裡面有少，但金額不清楚，並說票根在佩手上，後來我找佩來，才
    知共短缺三十七萬元。我問錢誰拿走，佩說她拿走。後來佩又打電話說是華叫她
    這樣講的。後來我又查金額，尚不對，佩才又拿出一些票根。佩說是華放她家中
    ，金額六十多萬元，共一百一十七萬元。其中公廁五萬五千五百多元。」「他們
    二人一直互推。佩說共拿三十幾萬元，第二次華自己說共六十幾萬元，這是他們
自己承認。」（見原審卷第四三、四四頁）「因第一天拿出來時我問是何人所有
    ，康佩佩有承認五十二本部分說是她的。第二天拿出來時我又有問是何人的，當
    時楊秀儼有承認七十九本票部分是她的。」（見原審卷第一六一頁）於本院調查
    時證稱：拾回再賣出之票無法查證，侵吞票根之金額是被告自己承認的等語（見
    本院卷第四十頁）。３、證人壬○○於八十八年八月二十六日調查局訊問時證稱
    ：「約在八十八年六、七月間某日，楊秀儼來售票亭向我表示，由於康佩佩所掌
    理之售票亭因疏失而短缺之票款需要補，故向我拿了團體票三冊之票根及票款二
    萬四千元及優待票二冊之票根及票款一萬二千元共計五冊之票及票款三萬六千元
    走，並交待不能記錄在售票亭之帳冊中。我乃心生懷疑，而與另一售票員戊○○○聊天，渠亦告訴我楊秀儼亦有向他拿了一本團票之票根及票款八千元，所以次
    日乃要向產銷組長官甲○○報告，但渠出差，故第三日乃將上情報告甲○○，王
    林川乃展開清查，事後不久，楊秀儼、康佩佩二人先後離職。」（見偵查卷宗第
    十九、二十頁）。於八十九年十月二十三日原審法院調查時，證稱：「我沒有負
    責管理公廁那邊收費：：：，輪到我管理公廁時都是由康佩佩負責管理。」（見
    原審卷第一六三頁）「大約八十八年六、七月間，楊秀儼有向我表示，康佩佩所
    管理的收費票亭票款有短缺，叫我不要將票根登簿，並將現金及票根拿走。」（
    見原審卷宗第一六七頁）。４、證人戊○○○證稱：「楊秀儼於前述當日向我拿
    了團體票根一冊及票款八千，亦交待我不要登記在售票亭帳冊中，但我有將票根
    起訖號碼登記於帳冊中。」（見偵查卷第二十頁）原審法院調查時證稱：「八十
    八年六、七月間有賣團體票其中一本團體票有賣掉票款八千元當日要報帳，楊秀
    儼叫我不要登記在簿本上，但現金及票根由楊秀儼拿走，當時我覺得奇怪，所以
    向甲○○報告。」（見原審卷第一六六頁、本院卷第九九頁）。５、並有票根一
    百三十一本、楊秀儼製作每日出售人場票票本號碼、起票號碼、截止號碼、銷售
    張數、出售票款之收費日報表、草原北端公廁收款表在案可資佐證。（二）被告
    辛○○於八十八年九月三日明確供稱：「八十八年六月間審計部前來青青草原查
    帳，發現帳目有問題，隔數日，庚○○即拿取一袋每日記帳本及一袋票根，要我
    想辦法解決，丟垃圾筒及燒掉都可以。我即拿回家，即將該袋每日日記帳本燒毀
    ，另一袋票根則放在家中。」（見偵查卷第一二二頁）甲○○證稱：記載出售票
    號之日記帳已遺失（見本院卷第四一頁）。辛○○、庚○○於被發現帳有問題時
    ，即共謀毀棄為售票員之辛○○所記載之日記帳本，足認該日記帳本係據實登記
    ，與庚○○所製作之日報表不相符，否則即不用毀棄日記帳。是就上開情節觀之
    ，若辛○○未參與侵吞票款，則庚○○應不會於被懷疑有侵吞票款之情形時，將
    日記帳本及日報表交辛○○處理。辛○○亦不必依庚○○之交待燒毀日記帳。且
    辛○○前已於調查站調查時承認亦有侵吞票款。又日報表係庚○○於每日下班前
    向售票員收取票款後，依售票員所記之日記帳製作成日報表。庚○○竟未依辛○○之日記帳製作日報表呈繳票款，足見其對於每次侵吞票之行為亦均有參預，且
    其前於調查站及檢察官訊問時，承認侵吞票款。（三）被告辛○○雖辯稱：扣案
    之票根有不是伊賣的云云。但扣案之票根有部分係被告二人於被發現帳目有不符
    之情後，匆促自倉庫取出，業據被告供承在卷。被告既係事後至倉庫取出未登記
    於日報表上之票根，自極可能誤拿其他售票員所出售之票根。辛○○此辯詞，不
    能據為其有利之證據。（四）被告庚○○、辛○○對於侵占之款項，如何分配，
    互為推諉，均不願明確交待，致無法明確認定被告二人分配之侵吞款項，但不影
    響被告二人犯罪事實之認定。（五）被告庚○○否認與辛○○共同侵占票款等款
    項，辯稱係因未及時舉發劉佩所致；被告辛○○否認有侵占票款、公廁使用收入
    ，辯稱均係受庚○○之交待，均與事實不符，不能採信。被告庚○○之辯護人為
    庚○○所為之上開辯護，或與事實不符，或為個人意見之詞，亦不足採信。被告
    二人右揭侵占票款收入、公廁收入及製作不實之日報表之犯行，事證明確可以認
    定。
三、被告庚○○為退輔會清境農場青青草原售票亭領班，辛○○則係退輔會清境農場
    青青草原售票亭收費員，業據被告二人供承在卷，並有退輔會清境農場八十九年
    四月二十七日清農產字第二一九號、八十九年五月四日清農產字第二三二號
    函二紙附卷可稽（見原審卷第七五、七六頁），均為依據法令從事公務之人員。
    而前開票款（不論是否撿回之入場票出售所得）及公廁使用收入款，既經遊客繳
    交予收費員，即屬公有財物。被告二人登載不實事項於前開日報表公文書，持以
    行使，並以右揭方法，侵占前開票款及公廁收入共計一百十八萬三千九百二十五
    元，足以生損害於退輔會清境農場及該農場管理之正確性。核被告庚○○、辛○○所為，均係犯貪污治罪條例第四條第一項第一款之侵占公有財物罪、刑法第二
    百十六條、第二百十三條之行使登載不實公文書罪。被告二人就上開犯行，有共
    同犯意聯絡及行為分擔，應論以共同正犯。被告二人先後多次侵占公有財物、行
    使登載不實公文書之犯行，各時間緊接，方法相同，所犯各為犯罪構成要件相同
    之罪名，顯係基於概括之犯意反覆為之，應依刑法第五十六條連續犯之規定各論
    以一罪，除無期徒刑部分不得加重外，就其餘法定刑加重其刑。又所犯上開二罪
    間，有方法與結果之牽連關係，依刑法第五十五條之規定，從一重之侵占公有財
    物罪處斷。被告庚○○於有偵查職權之機關或人員知悉其為犯人前，即向法務部
    調查局台中市調查站自首，嗣並接受裁判，合於刑第六十二條自首規定，此有法
    務部調查局台中市調查站刑事案件移送書可憑（見偵查卷第九頁）。雖本案因庚○○之自首查獲共犯辛○○，辛○○雖亦於法務部調查局台中市調查站時自白部
    分犯行，但被告二人均尚未自動繳交全部所得財物，無從依貪污治罪條例第八條
    第一項及第二項之規定，減輕或免除其刑。惟庚○○仍應依刑法第六十二條前段
    之規定，於依連續犯加重其刑後，減輕其刑。被告辛○○係因負有債務，經濟困
    窘，一時失慮始鋌而走險侵占公有財物，業據被告辛○○於法務部調查局台中市
    調查站供述明確，所犯為十年以上有期徒刑之罪。如科處法定低度刑猶嫌過重，
    衡情不無可憫，爰依刑法第五十九條規定減輕其刑。
四、原審對被告二人予以罪科刑，固非無見。但１、被告侵占出售回收人場票票款部
    分，不能證明，原審判決認證據明確，認事尚有未洽。２、又關於辛○○所製作
    之日記帳，並無證據足以證明有登載不實之情形，原審判決認被告二人有共同行
    使登載不實之日記帳之犯行，認事亦有未洽。３、被告庚○○自首未繳回侵占之
    款項，不能依貪污治罪條例第八條規定減輕其刑。但仍應依刑法自首規定減輕其
    刑。原審判決未依刑法第六十二條自首規定減輕庚○○之刑，亦有未洽。雖被告
    庚○○、辛○○上訴意旨，均否認有自行侵吞公款之行為，指摘原審判決認事不
    當，量刑過重，其等上訴雖無理由，但原審判決既有上開瑕疵，自應由本院將之
    撤銷改判。爰審酌被告二人之素行、犯罪之手段、所生之危害，身為依據法令從
    事公務之人員猶不知廉潔自持，共同侵吞公款之數額，被告辛○○犯後於本院審
    理時並無悔意，一再飾詞否認，及被告庚○○自首犯行因而查獲共犯辛○○，深
    表悔意等一切情狀，分別量處如主文所示之刑，併依法均宣告褫奪公權六年。又
    被告二人共同犯罪所得財物一百十八萬三千九百二十五元，應併予追繳，發還行
    政院退除役官兵輔導委員會清境農場，如全部或一部無法追繳時，應以其財產抵
    償之。
五、公訴意旨另略以：被告二人連續自八十七年九月起至八十八年六月止，由辛○○
    於其所掌管之日記帳本中短列出售之票款，並持以行使，認被告二人尚涉犯刑法
    第二百十六條、第二百十三條之行使登載不實公文書罪嫌云云。惟查，被告辛○○否認有不實製作日記帳之行為；參以被告二人僅將辛○○負責製作之日記帳毀
    棄，卻未對庚○○所製作不實之日報表毀棄、藏匿。顯然日記帳係據實製作登載
    ，一旦被查獲，與日報表核對，極易發現侵吞票款之情形，所以被告二人才將日
    記帳毀棄。若日記帳亦有不實登載而與日報表之資料相符，自無燬棄之必要。且
    上開日記帳並未扣案，是否有不實記載之情形，亦難查證。是被告二人此部分行
    使不實日記帳之犯行，應認不能證明。公訴人認被告二人有行使登載不實之日記
    帳之犯行，尚嫌速斷。被告二人此部分犯行不能證明，因公訴人認被告二人此部
    分犯行，與上開有罪部分有裁判上一罪之關係，爰不另為無罪之諭知。
六、公訴意旨另略以：被告二人為圖得不法利益，出售回收已販售之入場票，將所得
    納入私人所有圖得不法利益，涉犯貪污治罪條例第六條第一項第四款之圖利罪嫌
    云云。按犯罪事實應依證據認定之，無證據不得推定其刑犯罪事實，刑事訴訟法
    第一百五十四條定有明文。又不能證明被告犯罪者，應諭知無罪之判決，刑事訴
    訟法第三百零一條第一項亦定有明文。查被告庚○○雖迭次承認辛○○販售檢回
    之人場票（偵查卷第四三、一一五頁、原審卷第二０八頁、本院卷第三七頁）。
    辛○○亦承認有出售己使用過人場票之情形（見偵查卷第七八、一二二、一五五
    頁、原審卷第二０九頁）；於本院調查時，亦承認叫丁○○回收票根（應是已出
    售之人場票，見本院卷第七五頁）。但證人丁○○於八十八年九月二日台中市調
    查站調查時證稱：於清境農場打工期間，並無撿拾門票予辛○○之情形（見偵查
    卷第一０七頁）。證人丙○○於八十八年九月二日調查站調查時亦證稱：協助進
    入青青草原檢拾門票只有一、二次，每次拾獲之門票亦僅二、三張（見偵查卷第
    一一０頁）。但丁○○於本院調查時證稱：八十八年七、八月間暑假，每星期六
    、日至青青草原打工，辛○○要伊撿拾票根，一天至少三張，不能分辨何種票。
    （見本院卷第七三、七八頁）。證人丙○○證稱：「楊秀儼曾要求我到草原內撿
    拾遊客所丟棄的門票，並將所撿拾之門票逕交康佩佩，對於楊秀儼的指示，我即
    遵照辦理。」（見偵查卷第一一０頁）於本院調查時，證稱八十八年五月間開始
    至清境農場打工，八十八年七、八月間星期六、日去打工，撿拾票根一天最少撿
    一、二張繳給辛○○（見本院卷第七六頁），先後之證述兩歧，已難採據。且被
    告二人究竟有無將回收之門票再予出售，若有出售，出售予何人，票種為何？金
    額若干？均無從查證。證人甲○○亦證稱：因無帳可查，不知重複售出入場票之
    金額為多少。是依現存之證據，不能認定被告二人有此部分犯行。公訴人亦未提
    供其他可供調查之證據，證明被告二人出售回收之門票數量多少？金額若干？被
    告二人此部分犯行不能證明，應依刑事訴訟法第三百零一條第一項，為無罪之諭
    知。
七、據上論斷，應依刑事訴訟法三百六十九條第一項前段、第三百六十四條、第二百
    九十九條第一項前段、第三百零一條第一項，貪污治罪條例第二條前段、第四條
    第一項第一款、第十條第一項、第二項、第十七條，刑法第十一條前段、第二十
    八條、第五十六條、第二百十六條、第二百十三條、第五十五條、第六十二條前
    段、第五十九條、第三十七條第二項，判決如主文。
本案經檢察官乙○○到庭執行職務。
中      華      民      國　    九十一     年     三      月    十三　　日
                                臺灣高等法院臺中分院刑事第九庭
                                      審判長法　官　陳　筱　珮
                                      　　　法  官  康  應  龍
                                      　　　法  官  趙  春  碧
右正本證明與原本無異。
如不服本判決應於收受送達後十日內向本院提出上訴書狀，其未敘述上訴之理由者並
得於提起上訴後十日內向本院補提理由書（均須按他造當事人之人數附繕本）。
　　　　　　　　　　　　　　　　　　　　　　書記官  陳　文　琴
中      華      民      國　    九十一     年     三      月    十五　　日
                                                              Ｒ
